【裁判字號】    99,審訴,1830
【裁判日期】    991112
【裁判案由】    毒品危害防制條例
【裁判全文】
臺灣桃園地方法院刑事判決           99年度審訴字第1830號
公  訴  人  臺灣桃園地方法院檢察署檢察官
被      告  甲○○
上列被告因毒品危害防制條例案件，經檢察官提起公訴（99年度
毒偵字第590 號、第758 號、第1284號、第2381號、第3567號）
，被告於準備程序進行中，就被訴事實為有罪之陳述，經本院告
知簡式審判程序意旨，並聽取當事人之意見後，本院裁定依簡式
審判程序審理，判決如下：
    主  文
甲○○所犯如附表所示之罪，各處如附表主文欄所示之刑。應執
行有期徒刑壹年捌月，如易科罰金，以新台幣壹仟元折算壹日，
扣案之第一級毒品海洛因伍包（肆包驗餘合計淨重壹點貳伍公克
、壹包驗餘毛重零點參壹玖柒公克）均沒收銷燬之、第二級毒品
甲基安非他命玖包（壹包驗餘毛重零點貳伍玖貳公克、參包驗餘
合計淨重壹點捌參伍參公克、伍包驗餘合計淨重零點陸陸肆玖公
克）均沒收銷燬之，吸食器參組均沒收。
    事實及理由
一、甲○○前於民國96年間因施用第二級毒品案件，經臺灣板橋
    地方法院以96年度毒聲字第2470號裁定送觀察、勒戒後，因
    認無繼續施用毒品之傾向，於97年2 月1 日執行完畢釋放出
    所，並經板橋地方法院檢察署檢察官以96年度毒偵字第7159
    號為不起訴處分確定；詎其猶不知悛悔，復於前開觀察、勒
    戒執行完畢釋放後5 年內，分別基於施用第二級毒品甲基安
    非他命、持有第一級毒品海洛因之犯意，在如附表所示犯罪
    時間、地點，以附表所示之犯罪方式施用第二級毒品甲基安
    非他命共5 次，及持有第一級毒品海洛因共2 次，嗣分別於
    如附表所示查獲時間、地點為警查獲，並扣得如附表扣案物
    品欄所示等物。
二、案經桃園縣政府警察局、桃園縣政府警察局大溪分局、大園
    分局、八德分局、龍潭分局報告臺灣桃園地方法院檢察署檢
    察官偵查起訴。
    理  由
一、本案被告甲○○所犯之罪，非法定刑為死刑、無期徒刑或最
    輕本刑3 年以上有期徒刑之罪，亦非高等法院管轄第一審之
    案件，而被告於準備程序中就被訴事實已為有罪之陳述，經
    本院告知簡式審判程序之旨，並聽取當事人之意見後，本院
    乃依刑事訴訟法第273 條之1 第1 項規定，裁定進行簡式審
    判程序，合先敘明。
二、上揭犯罪事實，業據被告於本院審理時均坦承不諱，而被告
    為警於附表所示查獲時間、地點欄查獲後，所採集之尿液經
    送驗後，結果均呈安非他命類陽性反應；又附表編號(二)至(五)
    扣案物品欄所示透明結晶體或白色粉末，經送驗結果，各確
    含有第二級毒品甲基安非他命、第一級毒品海洛因成分，以
    上均有附表證據欄所示書證等在卷可稽，並有扣案物品欄所
    示等物扣案可資佐證，足認被告之任意性自白與事實相符，
    堪以採信。又被告有事實欄一所載經觀察、勒戒執行完畢之
    紀錄，此有臺灣高等法院被告前案紀錄表1 份在卷可憑，被
    告於97年2 月1 日經觀察、勒戒執行完畢釋放後5 年內，再
    犯本件施用第二級毒品甲基安非他命之罪，自應依法追訴處
    罰。綜上，本件事證明確，被告犯行堪以認定，應依法論科
    。
三、核被告甲○○就附表編號(一)至(五)所為，均係犯毒品危害防制
    條例第10條第2 項之施用第二級毒品罪；附表編號(二)至(四)其
    施用前後持有第二級毒品甲基安非他命之低度行為，應為施
    用毒品之高度行為所吸收，均不另論罪。另附表編號(三)、(五)
    持有第一級毒品海洛因之犯行，均係犯毒品危害防制條例第
    11條第1 項之持有第一級毒品罪。被告所犯上開7 罪間，犯
    意各別，行為互異，應予分論併罰。爰審酌被告施用毒品再
    犯率甚高，原實施觀察勒戒或強制戒治，已無法收其實效，
    於本件復另行施用第二級毒品，顯見其意志不堅，其施用毒
    品足以導致精神障礙、性格異常，甚至造成生命危險，戕害
    一己之身體健康，實不宜寬縱；又明知國家對於查緝毒品之
    禁令，猶持有第一級毒品海洛因，所為實屬不該，惟扣案毒
    品之數量非鉅、犯後態度尚佳等一切情狀，分別量處如主文
    所示之刑，並均諭知易科罰金之折算標準，及定其應執行刑
    與易科罰金之折算標準。至扣案之如附表扣案物欄所示之第
    二級毒品甲基安非他命共9 包，均為供被告施用本件第二級
    毒品甲基安非他命所持有之毒品，第一級毒品海洛因共5 包
    ，係本件查獲之毒品，不問屬於被告與否，均應依毒品危害
    防制條例第18條第1 項前段規定宣告沒收銷燬之；又扣案之
    如附表扣案物欄所示之吸食器3 組，均為被告所有供其施用
    本件第二級毒品甲基安非他命所用之物，亦據被告陳明在卷
    ，爰均依刑法第38 條 第1 項第2 款規定宣告沒收。
據上論斷，應依刑事訴訟法第273 條之1 第1 項、第299 條第1
項前段，毒品危害防制條例第10條第2 項、第11條第1 項、第18
條第1 項前段，刑法第11條、第51條第5 款、第41條第1 項、第
8 項、第38條第1 項第2 款，判決如主文。
本案經檢察官蔡正傑到庭執行職務。
中    華    民    國    99    年    11    月    12    日
                        刑事庭    法  官  顏世翠
以上正本證明與原本無異。
如不服本判決應於收受判決後10日內向本院提出上訴書狀，並應
敘述具體理由。其未敘述上訴理由者，應於上訴期間屆滿後20日
內向本院補提理由書( 均須按他造當事人之人數附繕本) 「切勿
逕送上級法院」。
                                  書記官  吳忻蒨
中    華    民    國    99    年    11    月    12    日
附錄本案論罪科刑法條：
毒品危害防制條例第10條
施用第一級毒品者，處6 月以上 5 年以下有期徒刑。
施用第二級毒品者，處3 年以下有期徒刑。
毒品危害防制條例第11條第1 項
持有第一級毒品者，處3 年以下有期徒刑、拘役或新臺幣5 萬元
以下罰金。
附表：
┌─┬────┬────┬─────┬──────┬──────────┬───────┐
│編│犯罪時間│犯罪方式│扣案物品  │查獲時間、地│  證 據 欄          │ 主 文 欄     │
│號│、地點  │        │          │點          │                    │              │
├─┼────┼────┼─────┼──────┼──────────┼───────┤
│(一)│98年11月│以玻璃球│無        │因其為毒品列│列管毒品人口尿液檢體│甲○○施用第二│
│  │18日之某│燒烤之方│          │管人口，於98│採集送驗紀錄表、台灣│級毒品，處有期│
│  │時許，在│式施用甲│          │年11月18日晚│檢驗科技股份有限公司│徒刑參月，如易│
│  │桃園縣某│基安非他│          │間7 時許經警│濫用藥物檢驗報告各1 │科罰金，以新台│
│  │不詳地點│命1次。 │          │通知到所（大│紙。                │幣壹仟元折算壹│
│  │。      │        │          │溪分局）採尿│                    │日。          │
│  │        │        │          │送驗後，結果│                    │              │
│  │        │        │          │呈安非他命陽│                    │              │
│  │        │        │          │性反應。    │                    │              │
├─┼────┼────┼─────┼──────┼──────────┼───────┤
│(二)│99年1 月│以玻璃球│供其施用所│於99年1 月25│1.桃園縣政府警察局被│甲○○施用第二│
│  │25日凌晨│燒烤之方│持有安非他│日上午12時30│  採尿人尿液暨毒品真│級毒品，處有期│
│  │1 時許，│式施用甲│命1 包（驗│分許，在桃園│  實姓名與編號對照表│徒刑參月，如易│
│  │在桃園縣│基安非他│餘毛重0.25│縣中壢市新興│  、台灣檢驗科技股份│科罰金，以新台│
│  │中壢市新│命1 次。│92公克）。│路198 號商務│  有限公司濫用藥物檢│幣壹仟元折算壹│
│  │興路198 │        │          │旅館為警盤檢│  驗報告各1 紙。    │日，扣案之第二│
│  │號商務旅│        │          │查獲。      │2.第二級毒品甲基安非│級毒品甲基安非│
│  │館內。  │        │          │            │  他命1 包（驗餘毛重│他命壹包（驗餘│
│  │        │        │          │            │  0.2592公克）、台灣│毛重零點貳伍玖│
│  │        │        │          │            │  檢驗科技股份有限公│貳公克）均沒收│
│  │        │        │          │            │  司濫用藥物檢驗報告│銷燬之。      │
│  │        │        │          │            │  1 紙。            │              │
├─┼────┼────┼─────┼──────┼──────────┼───────┤
│(三)│99年2 月│以玻璃球│供其施用所│於99年2 月5 │1.桃園縣政府警察局大│甲○○施用第二│
│  │5 日下午│燒烤之方│持有安非他│日晚間7 時5 │  園分局被採尿人尿液│級毒品，處有期│
│  │1 時許，│式施用甲│命3 包（驗│分許，在桃園│  暨毒品真實姓名與編│徒刑參月，如易│
│  │在桃園縣│基安非他│餘合計淨重│縣中壢市民權│  號對照表、台灣檢驗│科罰金，以新台│
│  │中壢市龍│命1 次、│1. 8353 公│路與義民路口│  科技股份有限公司濫│幣壹仟元折算壹│
│  │川路156 │持有海洛│克）、持有│為警盤檢查獲│  用藥物檢驗報告各1 │日，扣案之第二│
│  │號住處內│因4 小包│之海洛因4 │。          │  紙。              │級毒品甲基安非│
│  │。      │        │包（驗餘合│            │2.第二級毒品甲基安非│他命參包（驗餘│
│  │        │        │計淨重1.25│            │  他命3 包（驗餘合計│合計淨重壹點捌│
│  │        │        │公克）。  │            │  淨重1.8353公克）、│參伍參公克）均│
│  │        │        │          │            │  憲兵司令部刑事鑑識│沒收銷燬之；又│
│  │        │        │          │            │  中心99 年4月9 日憲│持有第一級毒品│
│  │        │        │          │            │  直刑鑑字第09900006│，處有期徒刑參│
│  │        │        │          │            │  16號鑑定書1紙。   │月，如易科罰金│
│  │        │        │          │            │3.第一級毒品海洛因4 │，以新台幣壹仟│
│  │        │        │          │            │  包（驗餘合計淨重1.│元折算壹日，扣│
│  │        │        │          │            │  25公克）、法務部調│案之第一級毒品│
│  │        │        │          │            │  查局濫用藥物實驗室│海洛因肆包（驗│
│  │        │        │          │            │  99年3 月5 日調科壹│餘合計淨重壹點│
│  │        │        │          │            │  字第09923004650號 │貳伍公克）均沒│
│  │        │        │          │            │  鑑定書1 紙。      │收銷燬之。    │
├─┼────┼────┼─────┼──────┼──────────┼───────┤
│(四)│99年3 月│以玻璃球│供其施用所│於99年3 月15│1.桃園縣政府警察局八│甲○○施用第二│
│  │15日凌晨│燒烤之方│持有安非他│日上午11時許│  德分局被採尿人尿液│級毒品，處有期│
│  │4 時許，│式施用甲│命5 小包（│在桃園縣八德│  暨毒品真實姓名與編│徒刑參月，如易│
│  │在桃園縣│基安非他│驗餘合計淨│市○○路291 │  號對照表、台灣檢驗│科罰金，以新台│
│  │大溪鎮齋│命1 次  │重0. 6649 │號前為警盤檢│  科技股有限公司濫用│幣壹仟元折算壹│
│  │明街38巷│        │公克）、其│查獲。      │  藥檢驗報告各1紙。 │日，扣案之第二│
│  │16號住處│        │所有供其施│            │2.第二級毒品甲基安非│級毒品甲基安非│
│  │內。    │        │用第二級毒│            │  他命5 包（驗餘合計│他命伍包（驗餘│
│  │        │        │品甲基安非│            │  淨重0.6649公克）、│合計淨重零點陸│
│  │        │        │他命所用之│            │  憲兵司令部刑事鑑識│陸肆玖公克）均│
│  │        │        │吸食器1組 │            │  中心99年6 月18日憲│沒收銷燬之，吸│
│  │        │        │。        │            │  直刑鑑字0000000000│食器壹組沒收。│
│  │        │        │          │            │  號鑑定書。        │              │
├─┼────┼────┼─────┼──────┼──────────┼───────┤
│(五)│99年5 月│以玻璃球│海洛因1 小│於99年5 月6 │1.桃園縣政府警察局龍│甲○○施用第二│
│  │6 日凌晨│燒烤之方│包（驗餘毛│日上午5 時30│  潭分局被採尿人尿液│級毒品，處有期│
│  │3 時許，│式施用甲│重0.3197公│分許，因另案│  暨毒品真實姓名與編│徒刑參月，如易│
│  │在桃園縣│基安非他│克）、所有│通緝在龍潭鄉│  號對照表、台灣檢驗│科罰金，以新台│
│  │龍潭鄉永│命1 次、│供其施用第│中興路與永興│  科技股份有限公司濫│幣壹仟元折算壹│
│  │興街2 號│持有海洛│二級毒品甲│街口為警查獲│  用藥物檢驗報告各1 │日，扣案之吸食│
│  │3 樓居所│因1 小包│基安非他命│。          │  紙。              │器貳組均沒收；│
│  │內。    │        │所用之吸食│            │2.第一級毒品海洛因1 │又持有第一級毒│
│  │        │        │器2 組。  │            │  包（驗餘淨重0.3197│品，處有期徒刑│
│  │        │        │          │            │  公克）、台灣檢驗科│參月，如易科罰│
│  │        │        │          │            │  技股份有限公司濫用│金，以新台幣壹│
│  │        │        │          │            │  藥物檢驗報告1 紙。│仟元折算壹日，│
│  │        │        │          │            │                    │扣案之第一級毒│
│  │        │        │          │            │                    │品海洛因1 包（│
│  │        │        │          │            │                    │驗餘淨重零點參│
│  │        │        │          │            │                    │壹玖柒公克）沒│
│  │        │        │          │            │                    │收銷燬之。    │
└─┴────┴────┴─────┴──────┴──────────┴───────┘

司法院資訊處製作；財團法人民間司法改革基金會備份。
